【裁判字號】    88,訴,488
【裁判日期】    890124
【裁判案由】    竊盜
【裁判全文】
台灣基隆地方法院刑事判決             八十八年度訴字第四八八號
    公  訴  人  台灣基隆地方法院檢察署檢察官
    被      告  乙○○
右列被告因竊盜案件，經檢察官提起公訴（八十八年度偵字第五六六二號），本院判
決如左：
    主    文
乙○○攜帶兇器竊盜，累犯，處有期徒刑柒月。
螺絲起子壹支沒收。
    事    實
一乙○○前於民國（下同）八十六年八月二十九日因藥事法案件，經本院判處有期
    徒刑七月確定，甫於八十七年四月二十五日執行完畢，不知悔改，於八十八年九
    月八日凌晨四時許（起訴書誤繕為同年月日上午六時許，應更正），在基隆市○
    ○街、百七街口（起訴書誤繕為福五街、百七街口，應更正），自備客觀上具有
    殺傷力之螺絲起子一支，橇開甲○○所有之車號Ｋ八─六五三０號自用小客車車
    門而竊取車內皮包一只（內有甲○○身分證一紙、信用卡三張、提款卡四張等物
    ），得手後逃逸。嗣於八十八年九月十三日凌晨一時許，在基隆市○○路、信一
 路口，為警查獲，始知上情。
二、案經基隆市警察局第二分局報告台灣基隆地方法院檢察署檢察官偵查起訴。
    理    由
一、訊據被告矢口否認有右開犯行，辯稱：伊拾獲右開物品，並非竊取而得，伊因警
    察欲移送販毒，始承認偷竊云云，然查：右開事實，業據被告於警訊、偵查中坦
承不諱，核與被害人甲○○於警訊中所為指述相符，並有贓物認領保管收據一紙在卷
    為憑，被告於警訊中坦承施用毒品及右開竊盜行為，於偵查中否認施用毒品，惟
    仍坦承右開竊盜行為，並詳述以自備螺絲起子竊取，如被告確係畏於警察之訊問
    ，何以於偵查中仍坦承右開竊取行為﹖況被告被移送犯行為竊盜，並非販賣毒品
    ，被告事後翻供，顯係飾卸之詞，不足採信，事證明確，犯行洵堪認定。
二、核被告所為，係犯刑法第三百二十一條第一項第三款之加重竊盜罪。被告前於八
    十六年八月二十九日因藥事法案件，經本院判處有期徒刑七月確定，甫於八十七
    年四月二十五日執行完畢，此有台灣基隆地方法院檢察署刑案資料查註紀錄表在
    卷為憑，其於五年內再犯有期徒刑以上之本罪，為累犯，依法加重其刑。爰審酌
    被告素行、品行、智識、犯罪手段、所生損害、犯後態度等一切情狀，量處如主
 文所示之刑。至刑法第三百二十一條第一項第三款之最輕法定本刑為六月以上，
    而被告為累犯，依法應加重其刑，檢察官具體求刑六月，於法不合。又被告所有
    供犯罪所用之螺絲起子一把，雖未扣案，然不能證明業已滅失，依法宣告沒收，
    附此敘明。
三據上論斷，應依刑事訴訟法第二百九十九條第一項前段，刑法第三百二十一條第
    一項第三款、第三十八條第一項第二款、第四十七條，判決如主文。
本案經檢察官蔡和憲到庭執行職務。
中      華      民      國    八十九    年      一      月    二十四    日
                                台灣基隆地方法院刑事第二庭
                                        法  官  李  麗  玲
右正本證明與原本無異。
對於本件判決如有不服，應於收受送達後十日內，向本院提出上訴書狀，上訴於臺灣
高等法院，並按他造當事人之人數附具繕本。
                                        書記官  明  祖  斌
中      華      民      國    八十九    年      二      月      三      日
附錄論罪法條：
刑法第三百二十一條第一項第三款：
犯竊盜罪而有左列情形之一者，處六月以上五年以下有期徒刑：
三、攜帶兇器而犯之者。


司法院資訊處製作；財團法人民間司法改革基金會備份。
